【裁判字號】    91,交聲,1014
【裁判日期】    920526
【裁判案由】    違反道路交通管理處罰條例聲明異議
【裁判全文】
臺灣臺北地方法院交通事件裁定                  九十一年度交聲字第一一四號
    異議人即
    受處分人  麥可貿易有限公司
    代  表人  乙○○
右列受處分人因違反道路交通管理處罰條例案件，對於臺北市交通事件裁決所九十一
年七月十一日所為之處分（原處分：北市裁三字第車裁二二－ＣＳ0000000號
），聲明異議，本院裁定如左：
    主  文
異議駁回。
    理  由
一、按禁止臨時停車線為紅色實線，用以指示禁止臨時停車路段，道路交通標誌標線
    號誌設置規則第一百六十九條第一項、第二項已有明定。又汽車駕駛人停車時，
    有在禁止停車處所停車者，處新臺幣（下同）六百元以上一千二百元以下罰鍰，
    道路交通管理處罰條例第五十六條第一項第一款定有明文。而逕行舉發違反道路
    交通管理事件，經汽車所有人依通知單之應到案日期前到案，並告知違規駕駛人
    姓名、身分證統一編號及住址者，處罰機關即應另行通知違規駕駛人到案依法處
    理；逾應到案日期，處罰機關應依道路交通管理處罰條例第八十五條第三項「本
    條例關於車輛駕駛人之處罰，如應歸責於車輛所有人者，處罰車輛所有人」之規
    定處罰該汽車所有人，違反道路交通管理事件統一裁罰標準及處理細則第二十四
    條亦有明定。
二、本件受處分人即異議人麥可貿易有限公司所有之車牌號碼八Ｆ－五０二三號自用
    小貨車，於民國九十一年四月二日十五時五十三分許，在臺北縣汐止市甲○○路
    ○段週邊劃有紅色實線表示禁止臨時停車之路段停車，經臺北縣政府警察局交通
    警察隊汐止分隊員警以當場拍照之方式採證，並以受處分人所有之汽車有違反道
    路交通管理處罰條例第五十六條第一項第一款規定之事實掣單舉發，經將舉發單
    送達於受處分人後，受處分人於舉發通知單上所載應到案日期前向原處分機關提
    出申訴，惟並未向原處分機關告知該輛車輛於為警舉發當時之實際駕駛人確實姓
    名及年籍，經原處分機關函請原舉發單位調查結果，仍認受處分人有前開違規行
    為，原處分機關乃依道路交通管理處罰條例第五十六條第一項第一款及違反道路
    交通管理事件統一裁罰標準表之規定裁處受處分人罰鍰九百元。
三、本件受處分人聲明異議意旨固承認其所有之上開車牌號碼自用小貨車有行經前開
    地點之事實，然否認有臨時停車之違規行為，辯稱：上開車輛是駕駛人即伊公司
    之司機正在慢慢開找地址，剛好前面有車子停在那邊，所以要踩剎車，警察就照
    相舉發違規停車云云。經查，本院觀之本件舉發時員警採證拍攝之照片，受處分
    人所有之上開車輛剎車燈固有亮著之情形，然若如受處分人所辯稱係有車子停在
    前方阻礙受處分人車輛前進之狀況，受處分人所有之上開車輛應隨即會有打方向
    燈倒退變換車道之動作，惟依證人丙○○即本件舉發員警於本院調查時到庭證稱
    依照伊個人的執勤經驗，如果是在禁止臨時停車處所臨時停車，會先鳴警報器，
    大約十五秒，如果車輛還不移置的話才拍照，所以從在車上按警報器後下車到拍
    照時間應該有二十至三十秒的期間，如果該車輛有打方向燈，伊就不會舉發了等
    語（見本院九十二年四月二十一日訊問筆錄），則從員警發現該車有暫停情形至
    員警拍照舉發時不只三十秒的時間，該輛車子並無打方向燈倒退變換車道之舉動
    ，再參諸受處分人之代表人乙○○到庭陳述該輛車是要送貨到水族館等語（同上
    訊問筆錄），而本院觀之該採證照片，受處分人所有之上開車輛旁確實有宏津水
    族館之招牌，益徵受處分人所有之上開車輛應係為送貨而臨時停車，受處分人前
    開辯稱應非可採。本件事證明確，受處分人所有上開車牌號碼之汽車在劃有紅色
    實線表示禁止臨時停車之路段停車之違規事實洵堪認定。從而原處分機關依違反
    道路交通管理處罰條例第五十六條第一項第一款、第八十五條第三項、違反道路
    交通管理事件統一裁罰標準及處理細則第二十四條、違反道路交通管理事件統一
    裁罰標準表之規定，裁處受處分人罰鍰九百元，核無不當。本件聲明異議為無理
    由，應予駁回。
據上論斷，應依道路交通案件處理辦法第十九條，裁定如主文。
中      華      民      國    九十二    年      五      月    二十六    日
                                臺灣臺北地方法院交通法庭
                                    法  官  鄭  佾  瑩
右正本證明與原本無異。
如不服本裁定，應於裁定送達後五日內向本院提出抗告狀。
                                    書記官  何  適  熹
中      華      民      國    九十二    年      六      月       二    日


司法院資訊處製作；財團法人民間司法改革基金會備份。
